【裁判字號】    90,訴,2307
【裁判日期】    920710
【裁判案由】    給付貨款等
【裁判全文】
臺灣臺北地方法院民事判決  九十年度訴字第二三○七號
    原      告    南宏塑膠鋼模有限公司
    法定代理人    丙○○
    訴訟代理人    蘇千祿律師
    被      告    花仙子企業股份有限公司
    法定代理人    甲○○
    訴訟代理人    張致祥律師
                  林佩儀律師
    複 代理 人    乙○○
右當事人間請求給付貨款等事件，本院判決如左：
    主      文
被告應給付原告新台幣壹佰捌拾柒萬陸仟捌佰伍拾元，及自民國九十年五月三十日
起至清償日止，按年息百分之五計算之利息。
訴訟費用由被告負擔。
本判決於原告以新台幣陸拾萬元供擔保後，得假執行。但被告如於假執行程序實施
前，以新台幣壹佰捌拾柒萬陸仟捌佰伍拾元為原告預供擔保，得免為假執行。
    事      實
甲、原告方面：
壹、聲明：
一、被告應給付原告新台幣（下同）一百八十七萬六千八百五十三元，及自起訴狀繕
    本送達翌日起至清償日止，按年息百分之五計算之利息。
二、願供擔保，請准宣告假執行。
貳、陳述：
一、兩造於民國八十八年簽定「八十九年度廠商合約書」，由原告為被告生產多種塑
    膠製品，雙方於民國八十九年十二月十九日決算前此貨款，被告應給付原告金額
    計為一百六十九萬元，而其後原告又交付貨品予被告，貨款金額為十八萬六千八
    百五十三元，故被告應給付原告貨款總金額為一百八十七萬六千八百五十三元。
    詎被告於原告請求給付貨款時，竟藉口原告所生產之克潮靈環保除濕桶有漏灌之
    瑕疵，雖經原告抗議並否認此瑕疵之存在，仍拒不付款。惟本件因原告交付之塑
    膠製品，係為分開尚未組裝完成之半成品，交付時皆經被告檢驗通過，而由被告
    將此數件尚未組裝之半成品，自行加工壓模成完成品，有二度加工之行為，倘有
    漏灌絕非原告所造成，實為被告二度加工行為所引起，被告藉故瑕疵不願給付貨
    款實無理由。又退步而言，縱認所主張之瑕疵存在，且此貨款僅為一十五萬多元
    而已（原告仍否認瑕疵），惟被告竟將原告應得之貨款扣除一百六十九萬零四百
    九十六元，造成原告嚴重之損失，為此依契約之法律關係訴請被告給付積欠之貨
    款及法定遲延利息。
二、本件原告交付被告貨品時係為四個零件且尚未組合之塑膠未成品，亦即本事件完
    成之貨品並非原告所加工組裝完成，而係由被告二次加工將四個零件加入除溼劑
    、香料、香精、鋁箔紙等物品，再用超音波熱熔壓縮結合成品，而此第二次加工
    之超音波熱熔壓縮才為本件除溼桶底部破裂之瑕疵原因，而非原告交付四件零件
    時即有瑕疵存在。況(1)、原告每次交付未組成成品之零件予原告時，依合約第二
    條之進料之品質管制規定，皆有由被告為進料抽驗合格，絕無被告今所主張之瑕
    疵存在，否則有不良品時依第二條第二項規定，所送物料經雙方確認過後，若屬
    嚴重缺點，則當場將不良品破壞後退回或銷毀，但本件交貨時經被告品管人員檢
    驗並無任何瑕疵之存在，始由被告第二次加工為成品，故本件被告所主張瑕疵並
    非原告所造成。(2)、本件製品，被告公司曾變更杯身厚度設計；(3)、系爭模具有
    定位導梢，無模具放置不正之可能；(4)、又原告為被告公司生產此批D-600數量
    達四萬零二百四十個，而被告主張有瑕疵者僅有一萬六千個，僅為近三分之一，
    顯見瑕疵並非由原告造成，否則原告公司所生產怎可能僅有三分之一部分瑕疵（
    同一模具所生產之產品不可能部分有部分沒有），且係最後一批產品產生此一問
    題，更何況已經過被告公司之品檢測試驗收完畢，因此此瑕疵係為被告二次加工
    所造成。
三、本件被告所提之不良回收數量明細，此數量確認書係被告單方主張不良回收數量
    之計算，而要求原告簽名確認數量，並非確認瑕疵之責任歸屬，亦非雙方成立和
    解穌約，被告以數量確認書為和解契約，拒付貨款，實為無理由，且被告公司於
    八十九年十月二十三日所提出D-600協議書，其內容皆為被告一方所擬，原告拒
    絕簽名，顯見本事件根本無被告所主張之和解事實存在，又於九十年由乙方公司
    再擬定和解書乙份，逼迫原告公司承認，但原告公司堅持拒絕簽名及和解，因本
    事件之瑕疵並非原告公司所造成，而係被告公司二次加工及於八十四年指示將原
    杯身厚度由一點八公釐改為一點二公釐以下所造成。
四、至被告所舉三張支票，第一張三十萬元之支票，係為先前購買原料之支票，並非
    貨款。第二張四十六萬八千八百二十八元之支票，係被告自行強制將二百多萬元
    之貨款扣除一百六十九萬元之餘額四十六萬八千八百二十八元，並非所謂和解後
    之貨款。第三張九萬六千元之支票，係為將模具交還被告之價款，並非貨款。由
    上可知，被告主張兩造已和解即正常供貨及付款，並非真實。又被告所言後半段
    之供貨，係依雙方合約內容履約，原告為避免瑕疵責任未釐清前，又生違約賠償
    ，當然就瑕疵部分暫且保留，其餘部分依約辦理，此舉行為並無所謂默示和解之
    事實存在。
五、對於被告所為抵銷抗辯之部分：至於被告所主張之所受損害二百多萬元部分，其
    計算依據之證物係為被告之私文書，並非真正，且其所列損害賠償項目例如其他
    、回收獎金、增加保險費等皆與本件瑕疵無關，應先由被告舉證瑕疵係由原告所
    造成後，方有所謂被告所主張之損害賠償項目，因此被告所辯之抵銷顯無理由。
六、依合約第二條第三項約定產品如有瑕疵，自應將不良品請原告派員帶回，惟事實
    上被告為避免鑑定責任歸屬竟未依約請原告將不良品取回，而即為購置粉碎機粉
    碎銷毀，實有問題。被告對於本件產品之瑕疵存在並未負舉證責任。
參、證據：提出八十九年度廠商合約書、進貨付款明細帳、扣款明細表、統一發票七
    張、八十九年十月二十三日賠償事宜協議、和解書、送貨單、通知書、合約書、
    訂購單各乙份、模具照片五張、統一發票八紙（以上均影本）為證，並聲請訊問
    證人丙○○、陳丁旺，及聲請鑑定系爭塑膠杯身破裂原因。
乙、被告方面：
壹、聲明：
一、原告之訴駁回。
二、如受不利判決，願供擔保請准免予假執行。
貳、陳述：
一、被告於八十九年八月間起，因委託原告所代工生產之克潮靈除溼桶具嚴重瑕疪（
    使用後造成杯身破裂，致杯內除濕劑洩漏，毀損消費者物件），原告就此亦加肯
    認，並承諾賠償損失，故雙方乃於八十九年十二月六日於被告工廠進行銷毀。兩
    造和解後，原告亦陸續供貨，被告尚給付貨款一百三十六萬四千三百三十三元，
    是以雙方就本事件業已訂立和解契約，被告扣款係依和解契約而行，且原告亦收
    受扣除被告所受損害一百六十九萬元後之餘額（四十六萬八千八百八十二元）之
    貨款支票，是原告自不得對之再行請求貨款。又如和解契約不存在，則被告亦得
    以原告應賠償被告之損害與原告之貨款債權為抵銷。依系爭八十九年度廠商合約
    書第貳條第伍項約定：「乙方（即原告）因品質不符，使甲方生產工作受影響，
    所遭受之全部損失，由乙方負責加倍賠償」，本件原告付與被告之瑕疵克潮靈除
    濕桶，肇致被告之損害如下：
（一）、所受損害部分：
    １、製造成本部分：本件原告該批克潮靈除濕桶之數量係二萬六千七百八十個，
        計該批之製造成本，包括除濕桶杯身製造費用八萬六千一百廿五元，除濕桶
        其他材料（包括除濕劑、香料、香精、鋁箔紙等）三十六萬九千三百三十一
        元，工廠加工費（包括人工及工廠製造費用）三十三萬六千零廿四元，皆因
        被告生產之除濕桶杯身瑕疪致無法使用，係屬已支出之損害，共計七十九萬
        一千四百八十元。
    ２、消費者客訴部分：本件瑕疪除濕桶造成消費者損害，被告為此而為多餘費用
        之支出，包括更換一千八百五十二個新品，計五萬四千七百廿七元（每個以
        成品二十九．五五元計算），洗衣費二萬四千九十六元，免付費電話費五千
        五百九十二元，人事費用，包括回收獎金十萬五千九百零五元、夜間誤餐費
        五千三百元，及交通費八千零七十元，郵資費一萬六千五百七十元，及客訴
        理賠費用八千二百零六元，向消費者買回十七個計八百七十五元，客訴運費
        一千五百八十元及其他一萬一千二百二十二元，計二萬一千八百八十三元，
        係因原告之瑕疪給付所致，亦為積極之損害，共計二十四萬二千一百四十三
        元。
    ３、買回部分：被告向市面回收及買回本件瑕疵除濕桶，因而支出物流費用，茲
        以本件除濕桶價值即市價六十二．八一元，按一般物流費率百分之五．七五
        計算，計九萬六千六百五十六元，又倉儲加班費用計九萬七千六百四十三元
        ，係屬因本件損害事實而支出之費用，共計十九萬四千二百九十九元。
    ４、其他費用：本件被告回收瑕疪物，為銷燬之必要，因而購置乙台粉碎機，計
        二萬元，另因消費者賠償金額突增十一萬三千五百元，致遭保險公司調漲保
        險費三萬八千元，皆屬因原告瑕疪給付所致之積極損害，共計五萬八千元。
（二）、所失利益部分：已銷貨預期利益之損失：查該批克潮靈除濕桶當時市價係六
        十二．八一元，扣除前段第一點製造成本二十九．五五元，則被告喪失該批
        貨物應得之利潤計有八十九萬零五百七十二元。
（三）、綜上，被告因原告之瑕疪給付所生有形之損害金額為二百一十七萬六千四百
        九十四元，唯上開損害並未包括被告因此所受之商譽損害，及因商譽損失所
        致之銷售損失，因該部分估算舉証困難，是以兩造契約書預為約定賠償金額
        係損害金額之兩倍，以彌補被告之無形損害，故被告因本件依約即得向原告
        主張損害賠償四百三十五萬二千九百八十八元。本件苟和解契約不存在，則
        被告得向原告主張損害賠償四百三十五萬二千九百八十八元，即與原告之貨
        款請求權主張互為抵銷，是以被告並無給付之義務。
二、本件系爭瑕疵係因原告交付之杯桶底部接黏處瑕疵，致使用後杯底破裂滲水，被
    告對原告之貨物，僅視察外觀是否毛邊不整，杯口規格是否相符及數量是否一致
    而已，而本件瑕疵係指被告所承製之塑膠底部接黏處太薄，致接黏處於除濕盛水
    後無法承載重量，而致使用後杯底厚度太薄處龜裂，上開瑕疵係屬依通常檢查亦
    無法發現之瑕疵，被告於消費者客訴後立即通知原告，原告自應負擔保之責。本
    件兩造就系爭D-600除濕桶之製造、買賣分屬承攬及買賣契約性質，是原就伊製
    造之系爭D-600除濕桶部分明定有抽驗未及發現之瑕疵，被告可要求全數退回，
    旨在原告承攬製作系爭除濕桶，即負有補正瑕疵之義務，不因被告有抽驗貨品即
    卸免原告之瑕疵擔保責任。
三、系爭D-600除濕桶杯底破裂之瑕疵，要與接合杯口之加工行為無涉，因除濕桶可
    分為三部位，上層係杯蓋部分，即被告接合之加工處，中間隔層係放置除濕劑及
    芳香劑等物料，底層係盛水容器，系爭瑕疵係位於杯底盛水部分，且係因底部承
    載厚度不足太薄所肇致，此可由消費者客訴信件中指稱：「除濕桶漏水」等語得
    知，而瑕疵桶與正常桶之厚度不同，要與被告無涉，且原告至被告工廠和解時亦
    自承，瑕疵係因該批更換塑膠原料，生產不當所致。實則，系爭瑕疵係因原告架
    模不正致射出半成品厚薄不一，導致底部接黏太薄處盛水後無法長期承量重量而
    致漏水，要與模具及杯身厚度無涉，原告乃專責生產塑膠製品之工廠，除承接被
    告系爭D-600除濕桶外，尚有其他多項塑膠半成品，且原告亦有多家配合廠商，
    故原告每次射出生產，均須重新架設模具及調整定位，本件系爭模具係由公模具
    （即凸模具）及母模具（即凹模具）所組成，該二組模具須先架設於射出機上，
    並調整模具定位，始大量生產，經查本件瑕疵物漏水處皆位於底部接縫處同一位
    置，由杯身中間剖面圖觀之，兩側厚薄不均之情況亦十分明顯，顯見系爭瑕疵係
    因架模不正，偏移所致，苟係因肉厚過薄所致，應係杯身連同底部皆呈現過薄之
    情況，焉有一邊過薄，一邊過厚之理，顯見原告所稱與事實不符，亦且被告自八
    十四年至八十九年長達五年之生產過程，均無本件系爭瑕疵之發生，益見變更肉
    厚之設計並非厚薄不均之肇因。又被告所為之加工將固定於機器中之杯身及上蓋
    相互黏合，杯底凹槽並無受力之處，不可能因加工造成接縫處之破裂，杯底接縫
    處之瑕疵，自始存在，與被告之加工行為無涉。
四、又系爭除濕桶之組裝流程係先於杯桶中放入中柱，再進行杯口及上蓋之黏合，使
    中柱固定於杯身之中，再放入除濕劑及芳香劑等物，然後放上透氣紙及鋁箔紙，
    用機器使該二紙與杯口處相黏，再加上旋蓋即為成品，是以消費者開封使用後，
    須將旋蓋打開，撕下鋁箔紙，使透氣紙外露，蓋上旋蓋，除濕桶才能發揮除濕功
    能，是以鋁箔紙經開封撕毀後，即為消費者丟棄，且該透氣紙因除濕桶漏水業已
    潮濕，根本無回收之可能，再者，除濕劑經開封吸收水氣，即會因化學變化產生
    結晶，根本不可能回收使用，抑有進者，回收所須之人力物力成本，較一般生產
    成本高出許多，被告要無回收之可能。
五、兩造廠商合約書第二條明文約定：「乙方所送物料經甲方品管人員依品管標準視
    為不良品時，由甲方採購人員通知乙方業務人員三日內到廠處理，所送物料經雙
    方確認後，若屬嚴重缺點，則當場將不良品破壞後退回或銷燬，：：乙方業務人
    員經通知後逾期不到，則甲方可自行銷燬該物料」，意即系爭瑕疵物於確認後亦
    係應做破壞及銷燬處理，益徵原告稱回收使用云云，顯無足採，實情乃因本件回
    收數量龐大，原告以工廠無地方可供處理為由，拒絕將不良品載回，是以被告於
    兩造確認瑕疵數量及責任歸屬後，即行銷燬，苟非原告業與被告達成瑕疵責任歸
    屬及數量確認，伊豈容該批瑕疵物留置被告工廠而未有任何主張。
參、證據：提出D-600不良回收數量明細、庫存異動狀況表、單位製造成本、進貨瑕
    疵品製造成本、客訴統計、客訴處理統計、免用統一發票收據、免用發票收據、
    收據、080消費者申訴專線電話費用、人事回收獎金統計表、明細分類帳、業務
    協商函、倉儲人員加班統計、除系列營業額比較、車輛出入管制登記表、鋁鉑紙
    （含透氣紙）、D-600底部破裂說明各一件、產品責任保險單二件、統一發票、
    支票、整批匯款選擇資料明細表三張、振動熔接機照片、消費者信函四件、轉帳
    代繳電信費用收據九件、取衣票五紙、進料驗收單八件、消費者反應每日登錄表
    三十五張為證，並聲請訊問證人陳麗鳳、沈傳富及戴寶琴。
    理      由
一、本件原告起訴主張：兩造前於八十八年定約，由原告為被告生產塑膠製品，詎被
    告積欠貨款總金額一百八十七萬六千八百五十三元，竟藉口原告所生產之克潮靈
    環保除濕桶有漏灌之瑕疵，拒不付款。惟本件因原告交付之塑膠製品，係為分開
    尚未組裝完成之半成品，交付時皆經被告檢驗通過，而由被告將此數件尚未組裝
    之半成品，自行加工壓模成完成品，倘有漏灌實為被告二度加工行為所引起，被
    告藉故瑕疵不願給付貨款實無理由。又退步而言，縱認所主張之瑕疵存在，且此
    貨款僅為一十五萬多元而已（原告仍否認瑕疵），兩造間亦無和解契存在，被告
    竟將原告應得之貨款逕自扣除一百六十九萬零四百九十六元，造成原告嚴重之損
    失，為此依契約之法律關係訴請被告給付積欠之貨款及法定遲延利息等情。
二、被告則以：被告於八十九年八月間起，因被告委託原告代工生產之克潮靈除溼桶
    具嚴重瑕疪，使用後造成杯身破裂，致杯內除濕劑洩漏，毀損消費者物件，此亦
    為原告所肯認，並承諾賠償損失，雙方乃訂立和解契約，並於八十九年十二月六
    日於被告工廠進行銷毀，故被告扣款係依和解契約而行，原告自不得對之再行請
    求貨款，而系爭D-600除濕桶杯身破裂一事，與被告二次加工行為無涉。又如和
    解契約不存在，則被告因原告之瑕疪給付所生有形之損害金額為二百一十七萬六
    千四百九十四元（未包括被告因此所受之商譽損害，及因商譽損失所致之銷售損
    失），依兩造契約書預為約定賠償金額係損害金額之兩倍，故被告依約即得向原
    告請求損害賠償四百三十五萬二千九百八十八元。並以之與原告之貨款請求權互
    為抵銷，是以被告已無給付貨款之義務等語，資為抗辯。
三、經查，本件兩造前於八十八年間定約，由原告為被告生產塑膠製品，原告交付之
    塑膠製品係尚未組裝完成之組件，交付後始由被告將上開組件自行加工壓模製成
    成品；被告於合約期間尚有貨款一百八十七萬六千八百五十三元未為給付：八十
    九年九月間被告生產之系爭D-600除濕桶產品之成品有罐漏之情事，兩造就此曾
    於八十九年十二月六日會算D-600不良回收數量共計一萬六千零九十二個等情，
    為兩造所不爭執，且有八十九年度廠商合約書、進貨付款明細帳、統一發票、
    D-600不良回收數量明細等件足憑，自堪信為真實。至被告辯稱告產製之系爭塑
    膠製品有瑕疵，兩造間就之曾訂有和解契約，故不得再行請求該部分貨款，而被
    告因前揭塑膠製品之瑕疵，受有損害，可以其對原告之損害償債權與原告之貨款
    請求權抵銷云云，則為原告所否認，是本件應審酌者厥為原告所產製之塑膠製品
    有無瑕疵，被告對原告有無損害償債權可與原告之貨款請求權抵銷等項，茲論述
    如下：
（一）、按「損害賠償之債，以有損害之發生及有責原因之事實，並二者之間，有相
        當因果關係為成立要件，故原告所主張損害賠償之債，如不合於此項成立要
        件者，即難謂有損害賠償請求權存在。」最高法院三十年上字第十八號、四
        十八年台上字第四八一號判例著有明文。又按債務人負有依債務本旨為給付
        之義務，違背債務之本旨為給付，即屬不完全給付，為瑕疵之給付，是以債
        務人如主張其已為完全給付，當由其負證明之責，然債權人於受領給付後，
        以債務人給付不完全為由，請求債務人損害賠償，關於給付不完全之點，應
        轉由債權人負舉證責任，最高法院亦著有七十七年度台上字第一九八九號判
        決可資參照。本件被告辯稱原告給付之系爭塑膠製品有瑕疵，致其受有二百
        一十七萬六千四百九十四元之損害，其得以對原告之損害賠償債權為抵銷抗
        辯云云，既為原告所否認，揆諸首揭說明，自應由被告就原告產品有瑕疵及
        其因此受有損害等情負舉證之責，合先指明。
（二）、本件被告辯稱原告產製之塑膠製品有瑕疵云云，無非以伊以上開產品生產系
        爭D-600除濕桶成品銷售，有罐漏之情形為據；而查：(1)、本件原告產製系
        爭塑膠製品之模具係依被告指示之厚度而製作，且經被告試模無誤後據以量
        產至今一節，有兩造不爭執其真正之八十四年一月二十七日訂購單在卷足憑
        ，而被告亦自認原告自八十四年至八十九年長達五年之生產過程，均無本件
        系爭瑕疵之發生等語無訛，足堪信為真正。(2)、系爭模具有定位導梢一節，
        業據原告提出被告不爭執其真正之模具照片五幀可稽，是系爭模具之合模既
        須合和定位導梢，是原告稱模具放置無不正之可能，自屬可採；(3)、本件原
        告產製之系爭除濕桶塑膠製品；產品射出階段底部並無裂痕；系爭除濕桶底
        部於緩慢承受九十九點五至一百一十七公斤時，底部均未產生裂痕，此產品
        為一合格製品；系爭塑膠製品裂痕，係模具厚度設計不當，無法承受成品交
        通運輸荷重衝擊所致等情，業據工業技術研究院鑑定屬實，且有鑑測報告附
        卷可稽，是本件原產製交付之系爭系爭除濕桶塑膠組件製品，既係以被告認
        可之模具依約而為之合格製品，則被告辯稱該等產品有瑕疵，原應賠償其因
        此所受之損害云云，即無可採。至被告公司之廠長陳麗鳳雖證稱「（後來有
        無向原告公司反應？原告公司如何處理？）有向原告反應，他們有與我們公
        司的採購人員到客戶家去看，他們有承認瑕疵是由他們所造成的。」（九十
        年八月二十九言詞辯論筆錄參照）云云，惟為原告所否認，而被告公司會同
        原告至客戶處者既為採購人員非證人陳麗鳳，則其所證「他們有承認瑕疵是
        由他們所造成的」一節，顯非親身與聞，另參酌被告公司會同原告至客戶處
        之採購人員沈傳雄雖證稱其與陳文龍曾至客戶住處，惟無隻字片語稱原告曾
        承認瑕疵為其所造成，是證人陳麗鳳所證應屬迴護被告之語，尚無可採。
（三）、至被告另辯稱兩造就上開系爭D-600除濕桶罐漏之事，曾訂有和解契約云云
        ，固舉兩造簽認D-600不良回收數量明細、原收受被告開立扣除被告所受損
        害一百六十九萬元後餘額之貨款支票（面額四十六萬八千八百八十二元）為
        據，惟為原告所否認，而查：(1)「D-600不良回收數量明細」為兩造就不良
        回收數量之確認，至責任之歸屬及兩造為終止爭執或防止爭執發生，所為互
        相讓步之約定（例如拋棄權利、取得和解契約所訂明權利之約定），則未見
        記載，是被告執之欲證兩造間有和解契約之成立，尚有不足。(2)又給付貨款
        履行契約義務之行為取決於被告，被告未依約給付貨款僅作部分清償，本屬
        契約之違反，至原告收受被告所為部分貨款（四十六萬八千八百八十二元）
        之給付，係契約權利之行使，被告既未能證明原告有捨棄其餘貨款債權情事
        ，自難以其違反契約作部分貨款之給付，倒果為因遽認原告與之成立和解契
        約，從而 被告就此所辯，亦無可取。
四、綜上所述，本件被告積欠貨款一百八十七萬六千八百五十三元迄未清償，是原依
    契約之法律關係訴請被告如數給付，並給付自起訴狀繕本送達翌日（即九十年五
    月三十日）起至清償日止，按年息百分之五計算之法定遲延利息，即屬有據，應
    予准許。
五、本件因事證已臻明確，兩造其餘攻擊、防禦方法及所為之立證，經核與判決之結
    果不生影響，無庸逐一論述，併予敘明。
六、本判決兩造分別陳明願供擔保，請求宣告假執行或免為假執行，經核均無不合，
    爰分別酌定相當之擔保金額，予以准許。
七、結論：原告之訴為有理由，爰依民事訴訟法第七十八條、第三百九十條第二項、
    第三百九十二條，判決如主文。
中      華      民      國    九十二    年      七      月      十      日
                                    民事第四庭  法  官  周玫芳
右為正本係照原本作成
如對本判決上訴，須於判決送達後廿日內向本院提出上訴狀
中      華      民      國    九十二    年      七      月      十      日
                                                書記官  郭麗琴


司法院資訊處製作；財團法人民間司法改革基金會備份。
